【裁判字號】    99,抗,148
【裁判日期】    990331
【裁判案由】    聲明異議
【裁判全文】
臺灣高等法院臺中分院民事裁定           99年度抗字第148號
抗  告  人  東岳營造有限公司
法定代理人  甲○○
相  對  人  陳順方即崧溢企業社
上列當事人間聲明異議事件，抗告人對於中華民國99年3月4日臺
灣南投地方法院99年度執事聲字第1號裁定，提起抗告，本院裁定
如下：
    主  文
抗告駁回。
抗告程序費用由抗告人負擔。
    理  由
一、抗告意旨略以：抗告人不否認為主債務人林壽昌之連帶保證
    人，且已放棄先訴抗辯權，惟相對人仍應於主債務人林壽昌
    未能依約清償債務時，先通知抗告人代償，抗告人如未履行
    代償責任時，相對人始可聲請強制執行。詎相對人於未通知
    抗告人應履行保證人之清償責任，且抗告人亦未有拒絕清償
    之情形下，即逕行聲請本件強制執行，實有違金融商業借貸
    規範慣例，爰提起本件抗告，請求鈞院撤銷原法院民事執行
    處98年度司執字第10205號強制執行扣押命令，抗告人會依
    原調解筆錄代償本件債務等語。
二、按保證人於債權人未就主債務人之財產強制執行而無效果前
    ，固對於債權人得拒絕清償，此即所謂先訴抗辯權，惟如保
    證人拋棄先訴抗辯之權利者，即不得主張該權利，而拒絕清
    償，此觀民法第745條、第746條第1款規定即明。又連帶債
    務之債權人，得對於債務人中之一人或數人或其全體，同時
    或先後請求全部或一部之給付。同法第273條第1項定有明文
    。故執行名義如就同一債務命數債務人連帶履行者，債權人
    得專對債務人中之一人或數人，請求法院為全部給付之強制
    執行。
三、經查：相對人持臺灣屏東地方法院97年度移調字第37號調解
    筆錄為執行名義，聲請原法院98年度司執字第10205號強制
    執行抗告人對第三人土地銀行草屯分公司等之存款債權，經
    原法院依職權調閱上開執行案卷宗，審核該調解筆錄內容屬
    實，乃核發執行命令，禁止抗告人收取其對該第三人之存款
    債權。抗告人提起本件抗告，亦以其為主債務人林壽昌之連
    帶保證人，且已放棄先訴抗辯權等情，則相對人持該調解筆
    錄為執行名義，聲請原法院為上開強制執行，依民法第273
    條第1項規定，相對人本得對於連帶債務人中之一人即抗告
    人聲請強制執行，於法並無不合，抗告人以上由，提起本件
    抗告為無理由，應予駁回。
四、依民事訴訟法第495條之1第1項、第449條第1項、第95條、
    第78條，裁定如主文。
中    華    民    國    99    年    3     月    31    日
                民事第四庭    審判長法  官  陳蘇宗
                                    法  官  黃永祥
                                    法  官  張浴美
以上正本係照原本作成。
不得再抗告。
                                    書記官  阮正枝
中    華    民    國    99    年    3     月    31    日
                                                      Ｓ

司法院資訊處製作；財團法人民間司法改革基金會備份。
